【裁判字號】    96,易,2446
【裁判日期】    970530
【裁判案由】    傷害等
【裁判全文】
臺灣士林地方法院刑事判決              96年度易字第2446號
公  訴  人  臺灣士林地方法院檢察署檢察官
被      告  丙○○
            丁○○
上列被告因傷害等案件，經檢察官聲請簡易判決處刑（96年度偵
字第6143號），經本院士林簡易庭受理後（96年度士簡字第1459
號），認不宜以簡易判決處刑，而改以通常程序審理，因所犯最
重本刑為三年以下有期徒刑之罪，本院判決如下：
    主  文
丙○○公然侮辱人，處拘役拾日，如易科罰金以新臺幣壹仟元
折算壹日，減為拘役拾伍日，如易科罰金以新臺幣壹仟元折算壹
日。
丁○○傷害人之身體，處拘役伍拾日，如易科罰金以新臺幣壹仟
元折算壹日，減為拘役貳拾伍日，如易科罰金以新臺幣壹仟元折
算壹日。
    事  實
一、丁○○與丙○○二人為兄弟，緣丁○○與甲○○前因土地問
    題時生糾紛，於民國96年1 月23日11時許，在臺北市○○區
    ○○街2 段187 號後方空地，因認甲○○於該處向他人惡意
    中傷而發生爭執，詎丁○○竟心生不滿，見其與甲○○間設
    有一綁有看板之鋁梯上堆置石塊，乃基於傷害人身體之犯意
    ，徒手推倒該鋁梯致其上堆置石塊掉落而砸傷甲○○，造成
    甲○○受有左小趾2 ×1.8 公分瘀腫之傷害，旋經甲○○返
    家並報警處理，迨員警乙○○據報前往處理，經丁○○聯絡
    其兄丙○○前來，並要求查看甲○○所受傷勢，嗣於甲○○
    向其二人出示所受傷勢後，丙○○竟另基於公然侮辱之犯意
    ，在不特定多數人得出入之上開空地，以手指向甲○○並以
    「…你怕老婆，你沒有用啦，沒有能力啦，沒能力啦，沒有
    用啦，沒能力啦，像你這種的沒有用啦，禁不起別人說，男
    人做到這樣，會被吐口水啦，吐口水，我跟你說。（臺語）
    」等語大聲辱罵甲○○。
二、案經甲○○訴由臺灣士林地方法院檢察署檢察官聲請簡易判
    決處刑，經本院士林簡易庭受理後，認不宜以簡易判決處刑
    ，而改以通常程序審理。
    理  由
一、本件被告丁○○及丙○○所犯係最重本刑為三年以下有期徒
    刑之罪，是依刑事訴訟法第284 條之1 規定，應毋庸行合議
    審判，而被告丁○○及丙○○對於本判決所引用之下列各項
    證據方法之證據能力，於本院審理時均表示無意見，且於法
    院調查證據時，知有刑事訴訟法第159 條第1 項不得為證據
    之情形，亦未於言詞辯論終結前聲明異議，茲審酌該等言詞
    陳述及書面陳述作成時之情況，並無不宜作為證據之情事，
    依刑事訴訟法第159 條之5 之規定，自得作為證據，合先敘
    明。
二、訊據被告丙○○固不否認曾於前揭時地為上開內容之言詞，
    而被告丁○○亦不否認有於上開時地推倒置有石塊之鋁梯等
    事實，然均矢口否認有何公訴意旨所稱之公然侮辱及傷害犯
    行，被告丙○○辯稱：前開內容之言詞並無侮辱之意云云，
    另被告丁○○則辯稱：告訴人甲○○所受之傷勢並非石塊所
    砸傷云云。經查：被告丙○○於不特定多數人得出入之前開
    處所為如事實欄所載內容之言詞，業經告訴人甲○○於偵審
    中指訴歷歷，復經證人乙○○於偵審中證述在卷，且為被告
    丙○○所不否認，並有告訴人甲○○所提出之錄影光碟、譯
    文及96年5 月21日之勘驗筆錄、翻拍照片可資佐證；而上開
    錄影光碟業經本院於97年5 月19日審理中當庭播放以供被告
    丙○○辨識，並製有勘驗筆錄在卷可參，足認告訴人甲○○
    之上開指訴應非虛言，是被告丙○○確曾以事實欄所載之言
    詞辱罵告訴人甲○○無訛。又被告丙○○於前揭時、地以上
    開言詞對告訴人甲○○謾罵等語，衡情應認係足以貶損他人
    之社會評價，是其以此方式辱罵告訴人甲○○，自屬侮辱行
    為；而本件案發地點雖係在臺北市○○區○○街2 段187 號
    後方空地，然依卷附之翻拍照片觀之，上開空地鄰近道路，
    顯為公眾得出入之場所，足見被告丙○○為上開侮辱行為之
    際，係處於不特定多數人所得共見共聞之狀態，而達公然程
    度。又被告丁○○於上開時地推倒置有石塊之鋁梯致其上堆
    置石塊掉落而砸傷告訴人甲○○等事實，業經告訴人甲○○
    於本院審理中結證在卷，並有其所提出由臺北市立聯合醫院
    96年1 月23日出具之甲種診斷書、所受傷勢照片及現場照片
    在卷可參；又被告丁○○雖稱當日推倒鋁梯之際告訴人甲○○並未在旁等語，然為告訴人甲○○所否認，而被告丁○○
    於96年3 月13日警詢中供稱：「因為甲○○製作看板說土地
    有糾紛，讓別人不敢買我的房子，而且有人來看房子他又對
    買家用言語不實中傷我，我在屋內聽到他正跟買家在對話，
    所以我才出去跟他理論，並將他所置放之看板推倒…」等語
    ，且依被告丁○○所指告訴人甲○○所在之位置，核與現場
    照片所示鋁梯位置間隔有一部車輛，觀諸該鋁梯所在位置鄰
    近被告丁○○之房屋，亦經告訴人甲○○證述在卷，且為被
    告丁○○所不否認，是被告丁○○如何聽聞告訴人甲○○與
    他人對話即有疑問；另被告丁○○雖稱上開傷勢係因告訴人
    甲○○自行加工所致云云，然並未提出相關事證以實其說，
    且本件告訴人甲○○所指訴之犯罪時間與前開診斷證明書所
    載應診日期均為96年1 月23日，觀諸告訴人甲○○於96 年1
    月23日員警到場處理之際確受有上開傷勢，亦經證人乙○○
    於本院審理中證述在卷，足認告訴人甲○○上開指訴，應非
    虛言。又被告丁○○於偵審中並不否認於推倒上開鋁梯之際
    其上確置有石塊，是其就推倒該鋁梯因其上石塊掉落而砸傷
    他人之情事，自得預見其發生之可能；徵諸被告丁○○於本
    院97年5 月19日審理中供稱：「（問：看板在事發之前已經
    擺在那邊多久？）96年1 月23日前好幾個月。」、「（問：
    96 年1月23日前有無曾經去把看板推倒過？）無。」、「（
    問：當天為何去把看板推倒？）因當天有人家來看房子，甲○○又出來跟人家講我們的壞話，所以我才出來與甲○○理
    論，我很生氣，就把看板推倒。」等語，足見其就上開行為
    所致傷害告訴人甲○○之結果，本得預見其發生，其仍有意
    使其發生，自難謂無犯罪之故意。是被告丙○○及丁○○上
    開所辯，均屬事後卸責之詞，不足採信。本件事證明確，被
    告丙○○及丁○○之上開犯行洵堪認定，應予依法論科。
三、核被告丙○○之上開行為，係犯刑法第309 條第1 項之公然
    侮辱罪；而被告丁○○之上開行為，係犯刑法第277 條第1
    項之傷害罪。爰審酌被告丙○○及丁○○僅因土地糾紛而與
    告訴人甲○○發生爭執，被告丁○○並以上開方式造成告訴
    人甲○○受傷，而被告丙○○經接獲通知到場竟以上開方式
    辱罵告訴人甲○○，渠等復於犯後狡詞卸責，毫無悔意，迄
    今亦均未賠償告訴人甲○○，及其二人之品行、目的、手段
    、生活狀況、智識程序及所生損害等一切情狀，分別量處如
    主文所示之刑，並均諭知易科罰金之折算標準。又被告丙○○及丁○○所為本件公然侮辱及傷害犯行，其犯罪時間均係
    在96年4 月24日以前，爰依中華民國96年罪犯減刑條例第2
    條第1 項第3 款之規定，減其刑期二分之一，而分別諭知如
    主文所示之減得之刑。
據上論斷，應依刑事訴訟法第452 條、第284 條之1 、第299 條
第1 項前段，刑法第277 條第1 項、第309 條第1 項、第41條第
1 項，刑法施行法第1 條之1 ，中華民國96年罪犯減刑條例第2
條第1 項第3 款、第7 條，判決如主文。
本案經檢察官鄭富城到庭執行職務
中    華    民    國    97    年    5     月    30    日
                  刑事第五庭法  官  黃雅君
以上正本證明與原本無異。
如不服本判決，應於收受送達後10日內向本院提出上訴書狀，其
未敘述上訴理由者，應於上訴期間屆滿後20日內向本院補提理由
書狀（均須按他造當事人之人數附繕本）。
                            書記官  簡湘雲
中    華    民    國    97    年    5     月    30    日
附錄本案論罪科刑法條：
刑法第277條第1項、第309條第1項
中華民國刑法第277條第1項
傷害人之身體或健康者，處 3 年以下有期徒刑、拘役或 1 千元
以下罰金。
中華民國刑法第309條第1項
公然侮辱人者，處拘役或 3 百元以下罰金。


司法院資訊處製作；財團法人民間司法改革基金會備份。
